臺灣南投地方法院刑事判決
110年度審交易字第258號
公  訴  人  臺灣南投地方檢察署檢察官 
被      告  陳來德



上列被告因公共危險案件，經檢察官提起公訴（110年度偵字第5
142號），因被告於準備程序中就被訴事實為有罪之陳述，依簡
式審判程序判決如下：
    主      文
陳來德駕駛動力交通工具而血液中酒精濃度達百分之零點零五以
上，累犯，處有期徒刑捌月。
    犯罪事實
一、陳來德於民國110年8月30日12時許，在南投縣水里鄉某工地
    飲用啤酒後，其明知飲用含酒精之飲料後，在酒精尚未代謝
    完畢前不得駕駛動力交通工具，猶基於酒後駕駛動力交通工
    具之犯意，其仍於飲畢後之同日15時許，自上址無照騎乘屬
    動力交通工具之車牌號碼000－000號普通重型機車行駛於道
    路上。嗣於同日15時17分許，行經南投縣魚池鄉台21線68公
    里處時，不慎與董書紋所駕駛之車牌號碼000-0000號自用小
    客車發生擦撞（董書紋及其乘客均未受傷），經警到場處理
    ，陳來德經送埔基醫療財團法人埔里基督教醫院（下稱埔基
    醫院）救治，並於同日16時21分許，為醫院醫療人員抽血檢
    驗，測得其血液中酒精濃度達165mg/dL，即血液中酒精濃度
    為百分之0.165，而悉上情。
二、案經南投縣政府警察局集集分局報告臺灣南投地方檢察署檢
    察官偵查起訴。
    理    由
一、本件依簡式審判程序審理，是依刑事訴訟法第273條之2規定
    ，本件之證據調查，不受同法第159條第1項、第161條之2、
    第161條之3、第163條之1及第164條至第170條規定之限制，
    合先敘明。
二、認定犯罪事實所憑之證據及理由：
　　上揭被告喝酒後無照騎乘機車發生交通事故，嗣由埔基醫院
    對被告進行血液中酒精濃度測試後，測得其血液中之酒精濃
    度值為165mg/dl，即達百分之0.165，超過法規規定標準等
    事實，業據被告於警詢及偵訊中供述在卷，並於本院準備程
    序、審理時坦承在卷，復經證人董書紋於警詢時證述在卷，
    另有警卷卷附之南投縣政府警察局道路交通事故當事人酒精
    測定紀錄表（含埔基醫院檢驗報告單）（第12頁）、道路交
    通事故現場圖、道路交通事故調查報告表㈠㈡（第16頁至第19
    頁）、道路交通事故照片、被告受傷照片（第22頁至第32頁
    ）、南投縣政府警察局舉發違反道路交通管理事件通知單（
    第33頁）、證號查詢機車駕駛人、車號查詢機車車籍（第39
    頁至第40頁）等件附卷可稽，足徵被告自白與事實相符，其
    飲酒後騎乘機車而其血液中酒精濃度達百分之0.05以上，犯
    行洵堪認定。
三、論罪科刑之理由：
（一）按被告行為後，刑法第185條之3第1項第1款，業於111年1
      月28日修正公布，並自同年月30日施行生效。刑法第185
      條之3第1項第1款原規定：「駕駛動力交通工具而有下列
      情形之一者，處二年以下有期徒刑，得併科二十萬元以下
      罰金：一、吐氣所含酒精濃度達每公升零點二五毫克或血
      液中酒精濃度達百分之零點零五以上。」，修正後規定為
      ：「駕駛動力交通工具而有下列情形之一者，處三年以下
      有期徒刑，得併科三十萬元以下罰金：一、吐氣所含酒精
      濃度達每公升零點二五毫克或血液中酒精濃度達百分之零
      點零五以上。」，由是可知，修正後之刑法第185條之3第
      1項第1款之規定，提高有期徒刑及罰金金額之上限，故經
      新舊法比較結果，修正後之規定未較有利被告，依刑法第
      2條第1項前段規定，自應適用被告行為時即修正前刑法第
      185條之3第1項第1款之規定論處，合先敘明。本件被告明
      知飲酒後不得駕駛動力交通工具，仍於酒後騎乘機車，經
      警查獲後測得其血液中之酒精濃度值為165mg/dl，即達百
      分之0.165。則核被告所為，係犯修正前刑法第185條之3
      第1項第1款之服用酒類而駕駛動力交通工具罪。
（二）被告前因酒後駕車之公共危險案件，經臺灣臺中地方法院
      以108年度交易字第337號判決判處有期徒刑6月、併科罰
      金新臺幣2萬元確定，有期徒刑部分於109年2月28日執行完
      畢，此有臺灣高等法院被告前案紀錄表在卷可稽，其於5
      年以內故意再犯本件有期徒刑以上之罪，為累犯，而本院
      依司法院釋字第775號解釋意旨衡酌本案，認為本案與前
      開構成累犯之罪其罪質相同，亦均屬故意犯罪，應有依刑
      法累犯規定加重之必要，從而，應依刑法第47條第1項規
      定加重其刑。
（三）爰審酌被告除上開構成累犯之酒後駕車公共危險案件紀錄
      外，另有其他酒後駕車之公共危險案件之前案紀錄，此有
      上開前案紀錄表在卷足佐，是被告已有多次酒後駕車之前
      案紀錄，而酒精成分對人之意識、控制能力具有不良影響
      ，飲酒後會導致對週遭事物之辨識及反應能力較平常狀況
      薄弱，因而酒後駕車在道路上行駛，對往來之公眾具有高
      度危險性，被告竟仍僅圖一己往來交通之便，竟再度飲酒
      後騎乘機車上路，並與他人發生交通事事故，測得之酒測
      濃度值為高，於警詢、偵訊及本院審理中均坦承所犯及其
      本院審理中自陳國中肄業之智識程度、從事臨時工1日約1
      千元、無不動產、須扶養母親之生活狀況及前案因公共危
      險案件判處之刑度等一切情狀，量處如主文所示之刑。
據上論斷，依刑事訴訟法第273條之1第1項、第299條第1項前段
，刑法第2條第1項前段、第185條之3第1項第1款（修正前）、第
47條第1項，刑法施行法第1條之1第1項，判決如主文。
本案經檢察官李英霆提起公訴，檢察官吳宣憲到庭執行職務。
中　　華　　民　　國　　111 　年　　3 　　月　　7 　　日
                  刑事第四庭  法  官    黃益茂
以上正本與原本無異。
如不服本判決應於收受送達後20日內向本院提出上訴書狀，並應
敘述具體理由；其未敘述上訴理由者，應於上訴期間屆滿後20日
內向本院補提理由書（均須按他造當事人之人數附繕本）「切勿
逕送上級法院」。
                              書記官    黃馨儀
中　　華　　民　　國　　111 　年　　3 　　月　　8 　　日
附錄論罪科刑法條：
修正前中華民國刑法第185條之3
駕駛動力交通工具而有下列情形之一者，處2年以下有期徒刑，
得併科20萬元以下罰金：
一、吐氣所含酒精濃度達每公升零點二五毫克或血液中酒精濃度
    達百分之零點零五以上。
二、有前款以外之其他情事足認服用酒類或其他相類之物，致不
    能安全駕駛。
三、服用毒品、麻醉藥品或其他相類之物，致不能安全駕駛。
因而致人於死者，處3年以上10年以下有期徒刑；致重傷者，處1
年以上7年以下有期徒刑。
曾犯本條或陸海空軍刑法第54條之罪，經有罪判決確定或經緩起
訴處分確定，於五年內再犯第1項之罪因而致人於死者，處無期
徒刑或5年以上有期徒刑；致重傷者，處3年以上10年以下有期徒
刑。